臺灣臺中地方法院刑事判決　　　　　　　　　　　　九十一年度訴字第二二二六號
　　公　訴　人　臺灣臺中地方法院檢察署檢察官
　　被　　　告　甲○○
右列被告因違反槍砲彈藥刀械管制條例案件，經檢察官提起公訴（九十一年度偵字第
一三六九二號），本院判決如左：
    主  文
甲○○未經許可，寄藏可發射子彈具有殺傷力之槍枝，處有期徒刑壹年貳月，併科罰
金新臺幣玖萬元，罰金如易服勞役，以新臺幣玖佰元即銀圓參佰元折算壹日。扣案之
改造貝瑞塔九二手槍壹枝（含彈匣壹個，槍枝管制編號0000000000）、奧地利改造九
０手槍貳枝（含彈匣貳個，槍枝管制編號0000000000-00），直徑約9.0mm之土造子彈
伍顆，口徑9mm之制式子彈壹顆，均沒收。
    事  實
一、甲○○明知手槍及子彈均係管制物品，未經許可不得持有、寄藏，竟於民國九十
    年十一月間某日，在臺中市○○路某處，受其友人龔振偉（已於九十一年二月九
    日死亡）之託，代為寄藏具有殺傷力之改造貝瑞塔九二手槍一枝（含彈匣一個，
    槍枝管制編號：0000000000）、具有殺傷力之奧地利改造九０手槍二枝（含彈匣
    二個，槍枝管制編號：0000000000-00，起訴書誤載為一枝）、具有殺傷力之直
    徑約9.0mm土造子彈七顆（鑑定試射二顆）、口徑9mm之制式子彈二顆（鑑定試射
    一顆），並與龔振偉一同將奧地利改造九０手槍二枝、制式子彈二顆藏置在臺中
    市○區○○路宜寧中學廢棄大樓一樓之雜物堆中，而未經許可，寄藏可發射子彈
    具有殺傷力之改造手槍及子彈。嗣甲○○於九十一年七月十二日下午六時三十分
    許，行經臺中市○○區○○路與瀋陽路口時，為警查獲上揭改造貝瑞塔九二手槍
    一枝（含彈匣一個）、土造子彈七顆，復於九十一年七月十三日上午十時三十分
    ，由警察帶同甲○○在上址宜寧中學廢棄大樓一樓之雜物堆中查獲奧地利改造九
    ０手槍二枝（含彈匣二個）、制式子彈二顆。
二、案經臺中市警察局第三分局移送臺灣臺中地方法院檢察署檢察官偵查起訴。
    理  由
一、右揭事實業據被告甲○○於警訊、偵查中及本院審理時坦承不諱，復有改造貝瑞
    塔九二手槍一枝（含彈匣一個）、奧地利改造九０手槍二枝（含彈匣二個）、土
    造子彈七顆、制式子彈二顆扣案可資佐證。又上開槍、彈經送請內政部警政署刑
    事警察局鑑定，鑑驗結果認為：(一)送鑑改造貝瑞塔九二手槍一枝（槍枝管制編號
    0000000000），認係由玩具金屬槍身與土造金屬滑套、槍管組合而成，認具殺傷
    力。(二)送鑑奧地利改造九０手槍二枝（槍枝管制編號0000000000-00），認均係
    由仿GLOCK17型半自動手槍製造之玩具手槍換裝土造金屬槍管而成之改造手槍，
    認均具殺傷力。(三)子彈七顆，認均係由土造金屬彈殼加裝直徑約9.0mm金屬彈頭
    而成之土造子彈，經取樣二顆實際試射，均可擊發，認均具殺傷力。(四)子彈二顆
    ，認均係口徑9mm之制式子彈（因彈頭與彈殼之接縫處均具黏合之痕跡，故採樣
    一顆實際試射，可擊發），認均具殺傷力。此有該局九十一年八月十三日刑鑑字
    第０九一０一九二八０二號槍彈鑑定書在卷可憑。本件事證已臻明確，被告犯行
    堪以認定。
二、被告甲○○受龔振偉之託，未經許可，寄藏改造手槍及子彈，核其所為，係犯槍
    砲彈藥刀械管制條例第十一條第四項之未經許可，無故寄藏可發射子彈具殺傷力
    之槍枝罪、第十二條第四項之未經許可，寄藏子彈罪。被告於同一時地，一行為
    而觸犯上開二罪名，為想像競合犯，應依法從情節較重之未經許可，無故寄藏可
    發射子彈具有殺傷力之槍枝罪處斷。按持有槍、彈係一行為觸犯數罪名，且係依
    一罪論處，而被告持有槍、彈之罪，既已先被發覺，則其事後帶同警察查獲其他
    槍、彈之行為，自不符槍砲彈藥刀械管制條例第十八條第一項或刑法第六十二條
    之自首要件，併此敘明。又公訴人於起訴事實欄記載被告「未經許可，而無故持
    有該等彈藥」，然於證據並所犯法條欄則認為被告所為，係犯槍砲彈藥刀械管制
    條例第十一條第四項之未經許可，無故寄藏改造手槍罪嫌、第十二條第四項之未
    經許可，寄藏子彈罪嫌。惟按寄藏與持有，均係將物置於自己實力支配之下，僅
    寄藏必先有他人之持有行為，而後始為之受寄代藏而已，故寄藏之受人委託代為
    保管，其保管之本身，亦屬持有，不過，此之持有係受寄之當然結果。又（修正
    前）槍砲彈藥刀械管制條例第七條第四項，第十一條第二項係將「持有」與「寄
    藏」為分別之處罰規定，則單純之「持有」，固不包括「寄藏」，但「寄藏」之
    受人委託代為保管，其保管之本身所為之「持有」，既係「寄藏」之當然結果，
    法律上自宜僅就「寄藏」行為為包括之評價，不應另就「持有」予以論罪（最高
    法院七十四年台上字第三四００號判例意旨參照）。本案被告甲○○係受其友人
    龔振偉之託而代為保管上開槍、彈，此經被告於警訊、偵查中及本院審理時供述
    甚明，被告係受寄代藏槍、彈，而非自己持有，參照上開最高法院判例意旨所示
    ，法律上自宜僅就「寄藏」行為為包括之評價，不應另就「持有」予以論罪，附
    此敘明。爰審酌槍、彈氾濫之情形已嚴重影響臺灣社會之治安狀況，對於一般人
    民生活安寧造成嚴重影響，被告明知寄藏手槍及子彈係違法行為，竟仍代他人寄
    藏具有殺傷力之改造手槍及子彈，被告所為惡性非輕，並審酌其為警察查獲後供
    出其他槍、彈之寄藏地點，亦無持上開槍、彈犯罪，且犯罪後坦承犯行，深具悔
    意等一切情狀，量處如主文所示之刑，並就罰金部分諭知易服勞役之折算標準。
    扣案之改造貝瑞塔九二手槍一枝（含彈匣一個，槍枝管制編號0000000000）、奧
    地利改造九０手槍二枝（含彈匣二個，槍枝管制編號0000000000-00），尚未試
    射之直徑約9.0mm之土造子彈五顆，口徑9mm之制式子彈一顆，均係違禁物，不問
    屬於犯人與否，均應依刑法第三十八條第一項第一款規定沒收。另原具有殺傷力
    而因送驗試射之直徑約9.0土造子彈二顆、口徑9mm制式子彈一顆，均已因試射而
    失其原有子彈之結構及效能，不具有殺傷力，已非違禁物而成廢棄之物，自無庸
    併為沒收之宣告。另扣案之改造迷你衝鋒槍一枝（槍枝管制編號0000000000）及
    子彈六顆（土造金屬彈殼加裝直徑約4.3mm金屬彈頭）均不具殺傷力而非違禁物
    ，亦不予宣告沒收，附此敘明。
三、末按槍砲彈藥刀械管制條例第十九條之有關保安處分強制工作之規定，業經總統
    於九十年十一月十四日公布修正廢止，同年月十六日生效，依刑法第二條第二項
    保安處分適用裁判時法律之規定，自無需再對被告甲○○為保安處分之宣告，附
    此敘明。
據上論斷，應依刑事訴訟法第二百九十九條第一項前段，槍砲彈藥刀械管制條例第十
一條第四項、第十二條第四項，刑法第十一條前段、第五十五條前段、第四十二條第
二項、第三十八條第一項第一款，罰金罰鍰提高標準條例第二條，判決如主文。
中      華        民      國    九十一    年    十      月    二十三    日
                                臺灣臺中地方法院刑事第三庭
                                    法  官  林  三  元
右正本證明與原本無異。
如不服本判決，應於判決送達後十日內向本院提出上訴狀，上訴於臺灣高等法院臺中
分院( 須附繕本 )。
                                書記官
中      華        民      國    九十一    年    十      月    二十三    日
附錄論罪法條：
槍砲彈藥刀械管制條例第十一條第四項：
未經許可，持有、寄藏或意圖販賣而陳列第一項所列槍砲者，處一年以上七年以下有
期徒刑，併科新臺幣七百萬元以下罰金。
槍砲彈藥刀械管制條例第十二條第四項：
未經許可，持有、寄藏或意圖販賣而陳列子彈者，處五年以下有期徒刑，併科新台幣
三百萬元以下罰金。
